# 请教陈版，上市公司投资合伙企业的相关问题

提问人：cjzhangyong 时间：2017-04-18 09:06:00
A上市成立股权投资基金合伙企业B，B公司注册资本 21420 万元，A作为劣后级有限合伙人，普通合伙人甲出资 1 万，作为事务执行人，普通合伙人乙出资 19 万，中银资产管理有限公司出资 11400 万元，作为优先级有限合伙人，上市公司做出自 10000 万元作为劣后级有限合伙人合伙协议相关内容：普通合伙人每年收取固定管理费，中银资产每季度优先分配收益6.5%投资金额天数（实际为固定收益），合伙企业资金不足由上市公司承担，管理费及日常业务费用都是由上市公司承担，合伙企业经营期限约定为 6 年，投资决策委员会为合伙企业的最高投资决策机构，委员会普通合伙人各委派一名，中银资产委派二名，上市公司委派一名。，投资委员会每名委员享有一票表决权，对相关事项做出决议必须全部委员均同意才有效。投资对象为F公司，投资比例为75%。F公司一共 4 名董事， 1名监视，其中上市公司委派 3 名董事， 1 名监事。 年报审计机构下列事项是否合理： 1 、上市公司权益法核算对合伙企业的投资46.69%计算投资收益，而根据投资委员会人数，认为表决权比例为20%。个人认为其实A公司控制了F公司，合伙企业只是一个平台，向中银资产融资，应将合伙企业纳入合并范围，对于中银资产投资作为负债处理。 2 、对于F公司跟上市公司全资子公司发生的交易作为关联方披露，F公司实质上控制了F公司。

回答人：chenyiwei
类似问题已在本版面讨论过多次，该合伙企业B实际上是为上市公司Ａ提供杠杆融资的平台，是A控制的结构化主体，应纳入A的合并报表范围。在合并报表层面，体现为A借款 11420 万元（如有GP受到A控制的，则该GP的出资一并予以抵销处理），支付给优先级LP的投资回报作为利息支出。相当于A向中银资产管理公司借款 11400 万元（年利率6.5%），再加上自有资金 1 亿元，用于对F公司投资，并相应控制F公司，F公司也应当纳入A的合并报表范围。

提问人：小王子会计 时间：2017-04-18 22:36:41
陈版，正如一楼讲到的，A公司并不能控制投资决策委员会的决策，那为什么说是控制该有限合伙企业呢？

回答人：chenyiwei
A作为唯一劣后级LP是合伙企业剩余风险和收益的最终承担者；GP是A的代理人，其权力由A授予；其他LP享受固定回报保障，其在投资决策委员会的表决权更多地是保护性权利而不是实质性的参与权利。

提问人：呼叫帮助 时间：2017-11-06 20:55:01
GP是A的代理人，其权力由A授予；在实例中我把握不住主要从哪几个方面分析是代理人或不是代理人？

回答人：chenyiwei
准则中已列举主要考虑因素。在实务操作中，GP的持有权益比例在5%以下且业绩奖励提取比例在30%以下的，基本可以认定为代理人。

提问人：呼叫帮助 时间：2017-11-10 22:13:31
A上市公司持有B有限合伙 2 亿的份额，现以 2 亿的价格将1.5亿的份额转让给C公司，并约定在基金存续期内以每年6%的收益支付给C公司，请问A上市公司该如何账务处理？

回答人：chenyiwei
要关注是否实质上是质押融资行为，还是金融资产转移可终止确认的情形，根据金融资产转移准则规定考虑如何处理。